【裁判字號】    95,抗,180
【裁判日期】    950718
【裁判案由】    聲明異議
【裁判全文】
臺灣高等法院臺南分院民事裁定  95年度抗字第180號
抗  告  人  龍安防火工程股份有限公司
法定代理人  丙○○
相  對  人  華南商業銀行股份有限公司
法定代理人  甲○○
相  對  人  乙○○
上列抗告人因債權人華南商業銀行股份有限公司與債務人丙○○
間債務執行強制執行事件，對於臺灣嘉義地方法院於民國95年 5
月19日所為聲明異議裁定（95年度執聲字第32號），提起抗告，
本院裁定如下：
    主  文
抗告駁回。
抗告程序費用由抗告人負擔。
    理  由
一、抗告人在原審聲明異議意旨略以：原審於民國（下同）95年
    5月17日執行點交之嘉義市○○○路321 巷14弄1號房屋（下
    稱系爭房屋），早於85年2 月14日執行假扣押前之84年間，
    即已供抗告人作為營業地址迄今，是拍賣公告第15之3 項記
    載「拍賣之2 標（系爭房屋）部分現由第三人邱保興承租中
    ，租金每月新臺幣（下同）1 萬元，租期自87年12月10日起
    ，係於假扣押查封後始出租，對債權人不生效力，拍賣後仍
    點交之。」等語，顯然有誤，並不能拘束抗告人，原審為點
    交程序，依法不合，應予停止云云。
二、按債務人應交出之不動產，現為債務人占有或於查封後為第
    三人占有者，執行法院應解除其占有，點交於買受人或承受
    人，如有拒絕交出或其他情事時，得請警察協助，強制執行
    法第99條第1項定有明文。經查系爭房屋於95年3月30日進行
    拍賣，由拍定人乙○○以最高價得標，此有原審94年度執字
    第1693號債務執行事件案卷足稽。而抗告人之營業地址，確
    設立於系爭房屋內，固亦有抗告人所提出之公司執照、及營
    利事業登記證影本，存於原審聲明異議案卷可佐。惟原審以
    85年度執全字第91號假扣押事件，於85年2 月14日將系爭房
    屋執行假扣押時，抗告人之法定代理人丙○○並未在場，另
    在場人即系爭房屋之承租人台園藝公司會計賴彩鳳係表示：
    「願於日內補租約影本」等語，既有該假扣押執行筆錄為證
    ，已見系爭房屋於85年2 月14日執行假扣押時，抗告人並未
    實質占有系爭房屋，而在該屋內為實質之營業行為。嗣原審
    以94年度執字第1693號強制執行事件進行拍賣，於94年5 月
    18日至現場履勘系爭房屋時，抗告人之法定代理人丙○○亦
    未在場，僅承租人邱保興在場，事後並經債權人補正邱保興
    之承租契約，其租期載明「自87年12月10日起至88年6 月10
    日止，租金每月1 萬元」等語，亦有該租賃契約影本附於執
    行卷足憑。嗣系爭房屋拍定後，原審於95年5 月17日至現場
    執行點交時，抗告人之法定代理人丙○○在場並表示：「系
    爭房屋全棟出租予邱保興，但何時出租已忘。」等語，復有
    該日之執行筆錄存於執行卷可證。綜上顯見系爭房屋自85年
    2 月14日執行假扣押迄今，抗告人並未在系爭房屋內，有實
    質營業而占有系爭房屋之行為，僅係將抗告人之營業處所，
    形式設立在該處而已，猶如僅將自然人之戶籍設於該處，惟
    實際上並未住在該處而為實際之占有使用，而現行實質占有
    系爭房屋者為承租人邱保興，係於85年2 月14日執行假扣押
    後，自87年12月10日起始占有，灼然明甚。原審本於同上見
    解，以系爭房屋既現由承租人邱保興實質占有，且係於85年
    2 月14日執行假扣押後之87年12月10日始承租占有，遂依拍
    賣公告為點交予拍定人之程序，並駁回抗告人停止點交執行
    異議之聲請，經核認事用法，尚無不合。
三、抗告人抗告意旨雖略以；系爭房屋早於84年間，即提供抗告
    人作為營業地址使用迄今，且自84年至94年之房屋稅，亦均
    依營業用課徵房屋稅，顯見抗告人係在假扣押前即已使用系
    爭房屋，依法即不得解除抗告人之占有系爭房屋云云。惟查
    系爭房屋自71年11月18日建築完成，迄95年4 月19日法院拍
    賣移轉，依房屋稅籍登記表記載，納稅義務人均係債務人丙
    ○○而非抗告人，既有嘉義市稅捐稽徵處95年7 月12日函附
    於本院卷足稽，則縱該房屋稅係以營業用課徵，惟基於上揭
    系爭房屋之實際占有使用事證，抗告人既非屬假扣押執行時
    之系爭房屋實質占有人，即難認抗告人係在假扣押前，即已
    占有使用系爭房屋迄今，而有拒絕法院執行拍賣點交之權利
    。從而本件抗告為無理由，應予駁回。
四、據上論結，本件抗告為無理由，應依強制執行法第 30條之1
    ，民事訴訟法第495條之1、第449條第1項、第95條、第78條
    ，裁定如主文。
中    華    民    國    95    年    7     月    18    日
                  民事第四庭  審判長法  官  王惠一
                                    法  官  蘇重信
                                    法  官  林永茂
上為正本係照原本作成。
如不服本裁定，僅得於收受本裁定正本送達後10日內以適用法規
顯有錯誤為理由，向本院提出再抗告狀（須附繕本一份及繳納再
抗告裁判費新台幣1千元)，並經本院許可後始可再抗告於最高法
院。
中    華    民    國    95    年    7     月    18    日
                                    書記官  謝素嬿
【附記】
民事訴訟法第495條之1第2項準用同法第466條之1第1、2項規定
：
I對於第二審判決上訴，上訴人應委任律師為訴訟代理人。但上
  訴人或其法定代理人具有律師資格者，不在此限。
II上訴人之配偶、三親等內之血親、二親等內之姻親，或上訴人
  為法人、中央或地方機關時，其所屬專任人員具有律師資格並
  經法院認為適當者，亦得為第三審訴訟代理人。
                                               K


司法院資訊處製作；財團法人民間司法改革基金會備份。
